臺灣臺北地方法院民事簡易判決
111年度北簡字第5763號
原      告  中國信託商業銀行股份有限公司


法定代理人  利明献  


訴訟代理人  陳珮瑛  

被      告  楊正評律師（即被繼承人林嘉興〈原名：林后毅〉

上列當事人間請求給付簽帳卡消費款事件，本院於民國111年5月
25日言詞辯論終結，判決如下：
    主      文
被告應於管理被繼承人林嘉興（原名：林后毅）之遺產範圍內，
給付原告新臺幣141,446元，及其中新臺幣139,959元部分，自民
國110年9月9日起至清償日止，按週年利率15％計算之利息。
訴訟費用新臺幣1,550元，由被告於管理被繼承人林嘉興（原名
：林后毅）之遺產範圍內負擔。
本判決得假執行。但被告如以新臺幣141,446元為原告預供擔保
，得免為假執行。
    事實及理由
一、程序事項：原告於訴訟進行中減縮聲明如主文第1項所示，
    依民事訴訟法第255條第1項第3款規定，應予准許。
二、原告主張略以：訴外人林嘉興（原名：林后毅）於民國106
    年11月7日，向原告申請信用卡（卡號：0000000000000000
    ）使用，詎林嘉興（原名：林后毅）未依約還款，尚積欠原
    告如主文第1項所示之金額。而林嘉興（原名：林后毅）已
    於110年9月1日死亡，被告為其遺產管理人，自應於管理被
    繼承人林嘉興（原名：林后毅）之遺產範圍內負清償之責，
    爰依前開契約之法律關係提起訴訟，並聲明：如主文第1項
    所示。
三、被告抗辯則以：對原告減縮聲明後之請求，沒有意見。
四、經查，原告主張之事實，業據提出帳務查詢資料表、信用卡
    申請書、信用卡約定條款、家事事件公告查詢結果、戶籍謄
    本（除戶全部）、帳務明細表等件為證（見司促卷第10至26
    頁；本院卷第29至75頁）；又被告對原告聲明更改後，沒有
    意見；本院依卷證資料，訴外人林嘉興（原名：林后毅）積
    欠原告如主文第1項所示之金額等情，已堪認定，被告為其
    遺產管理人，自應於管理林嘉興（原名：林后毅）之遺產範
    圍內，對原告負清償責任。
五、綜上所述，原告依據前開契約之法律關係，請求被告應於管
    理被繼承人林嘉興（原名：林后毅）之遺產範圍內，給付如
    主文第1項所示，為有理由，應予准許。
六、本件係就民事訴訟法第427條訴訟適用簡易程序所為被告敗
    訴之判決，依同法第389條第1項第3款規定，應依職權宣告
    假執行，並依同法第392條第2項規定，依職權宣告被告如預
    供擔保，得免為假執行。
七、本件為判決之基礎已臻明確，兩造其餘主張抗辯及陳述並所
    提之證據，經審酌後認均與本件前揭結論無影響，爰不再一
    一論述，附此敘明。
八、訴訟費用負擔之依據：民事訴訟法第78條。本件訴訟費用額
    ，依後附計算書確定如主文所示。　　
中　　華　　民　　國　　111 　年　　5 　　月　　30　　日
　　　　　　　　　臺北簡易庭  法　官　徐千惠
以上正本係照原本作成。
如不服本判決，應於判決送達後20日內向本庭（臺北市○○區○○○
路0段000巷0號）提出上訴狀，並按他造當事人之人數附繕本。
如委任律師提起上訴者，應一併繳納上訴審裁判費。
中　　華　　民　　國　　111 　年　　5 　　月　　30　　日
                              書記官  蘇冠璇
訴訟費用計算書
項　　　　目             金 　額（新臺幣）　　   備註
第一審裁判費　　　              1,550元
合　　　　計　　　              1,550元
備註：本件原告起訴雖繳納裁判費1,660元，但原告減縮應受判
決事項之聲明後，訴訟標的金額為141,446元，僅應繳納裁判費1
,550元，逾此範圍之金額即因原告減縮聲明而撤回部分之裁判費
，應由原告自行負擔。